【裁判字號】    97,台上,2539
【裁判日期】    970612
【裁判案由】    違反毒品危害防制條例
【裁判全文】
最高法院刑事判決            九十七年度台上字第二五三九號
上  訴  人  甲○○
上列上訴人因違反毒品危害防制條例案件，不服台灣高等法院台
中分院中華民國九十七年一月二十八日第二審判決（九十七年度
上訴字第一五九號，起訴案號：台灣南投地方法院檢察署九十六
年度毒偵字第一四六三號），提起上訴，本院判決如下：
    主  文
上訴駁回。
    理  由
按第二審法院認上訴有不合法律上程式或法律上不應准許，或其
上訴權已喪失之情形者，應以判決駁回之；協商判決之上訴，除
協商程序有特別規定外，準用通常程序之上訴規定；又協商判決
除有刑事訴訟法第四百五十五條之四第一項第一款於聲請協商程
序終結前，被告撤銷協商合意或檢察官撤回協商聲請者；第二款
被告協商之意思非出於自由意志者；第四款被告所犯之罪非第四
百五十五條之二第一項所定得以協商判決者；第六款被告有其他
較重之裁判上一罪之犯罪事實者；第七款法院認應諭知免刑或免
訴、不受理者情形之一及違反同條第二項「法院應於協商合意範
圍內為判決；法院為協商判決所科之刑，以宣告緩刑或二年以下
有期徒刑、拘役或罰金為限」之規定者外，檢察官與被告均不得
上訴，同法第三百六十七條前段、第四百五十五條之十一第一項
及第四百五十五條之十第一項定有明文。
查本件第一審法院係依檢察官之聲請，由檢察官、上訴人甲○○
進行協商程序，上訴人認罪並願意接受協商科刑，檢察官據以聲
請法院改依協商程序而為判決，法官並當庭告知罪名、法定刑以
及適用認罪協商程序判決結果，上訴人所喪失之權利與限制上訴
範圍等規定事項後，經上訴人表示協商係出於其自由意志，第一
審乃依協商之結果，判決上訴人施用第一級毒品，處有期徒刑一
年；施用第二級毒品，處有期徒刑七月，應執行有期徒刑一年五
月，此有原審審判筆錄在卷足憑。次核上訴人並未主張第一審判
決有刑事訴訟法第四百五十五條之四第一項第一款、第二款、第
四款、第六款、第七款所定情形之一，或有違反同條第二項規定
之情形，是其第二審上訴，已屬不合法，揆諸首揭說明，原審依
同法第四百五十五條之十一第一項、第三百六十七條前段、第三
百七十二條規定，不經言詞辯論逕予駁回上訴，洵有依據。復按
第三審法院認為上訴有刑事訴訟法第三百八十四條上訴不合法律
上程式或法律上不應准許之情形者，應以判決駁回之，刑事訴訟
法第三百九十五條前段亦定有明文。本件上訴人對於協商判決既
不能提起第二審上訴，已如前述，上訴人徒以第一審關於施用第
一級毒品部分之判決量刑未當，原審判決未予撤銷改判云云，並
不具備上訴第三審之法律上程式，自屬法律上不應准許，應予駁
回。至於施用第二級毒品部分，屬不得上訴第三審之案件，已經
原法院另以裁定駁回其第三審之上訴在案，附此明。
據上論結，應依刑事訴訟法第三百九十五條前段，判決如主文。
中    華    民    國  九十七  年    六    月   十二   日
                      最高法院刑事第五庭
                          審判長法官  陳  正  庸
                                法官  賴  忠  星
                                法官  林  秀  夫
                                法官  宋      祺
                                法官  陳  祐  治
      本件正本證明與原本無異
                                      書  記  官
中    華    民    國  九十七  年    六    月   二十   日
                                                    Ａ


司法院資訊處製作；財團法人民間司法改革基金會備份。
